臺灣臺北地方法院民事簡易判決
111年度北簡字第10073號
原      告  黃瑞緞  

被      告  黃䕒慧  


訴訟代理人  林恒如  
上列當事人間損害賠償事件，於民國111年8月22日言詞辯論終結
，本院判決如下：
    主    文
被告應給付原告新臺幣34,930元，及自民國111年6月25日起至清
償日止按年息百分之5計算之利息。
原告其餘之訴駁回。
訴訟費用由被告負擔百分之21，餘由原告負擔。
本判決第1項得假執行；被告以新臺幣34,930元為原告預供擔保
，得免為假執行。
原告其餘假執行之聲請駁回。
    事實及理由
一、原告主張、聲明：被告於民國110年6月20日中午12時14分許
    ，騎乘UBIKE自行車沿臺北市信義區忠孝東路五段由東往西
    之南側行人道前行時，本應注意慢車不得侵入人行道，且應
    注意車前狀況，並隨時採取必要之安全措施，而依當時情形
    ，並無不能注意之情事，貿然在人行道行駛，且未注意車前
    狀況，不慎在臺北市○○區○○○路○段00號前，碰撞行走於人行
    道上之原告（下稱系爭事故），造成原告受有右側膝部擦傷
    、腰部挫傷、右側腕挫傷、右側臉部挫傷及左耳殼瘀傷等傷
    害（下稱系爭傷害），有台北地檢署聲請簡易判決處刑書可
    參。依民法第184條第1項前段、第193條第1項及第195條第1
    項前段提起本訴，請求金額如下：㈠醫療費用4,980元：⒈門
    診費用2,830元：原告至臺北醫學大學附設醫院看診5次，支
    出門診費用2,830元。⒉復健費用2,050元：原告因系爭傷害
    需進行復健醫療，總共41次(其中一次與門診時間相同），
    每次費用50元，共2,050元（計算式：41×50=2050）。⒊開立
    診斷證明書費用100元：原告因系爭事故需開立診斷證明書
    證明所受傷害，屬必要支出，花費100元；㈡頸圈及護膝費用
    4,099元：原告因系爭事故致頸部、左膝受有傷害需使用軟
    頸圈及護膝避免傷害加劇，屬增加生活所需之費用，支出4,
    099元（計算式：219+3880）。㈢購買新手機費用6,500元：
    原告手機因系爭事故致螢幕破裂、滑動組件破裂，需支出修
    復費用13,300元，對經濟拮据之原告實屬重擔，僅能另購買
    平價手機支出6,500元；㈣精神慰撫金150,000元：原告一人
    獨自生活且近70歲，除受有上開損害外，實嚴重影響原本日
    常生活，且無法繼續從事志工服務。被告僅於事故發生時假
    意問候，事後毫無關心，甚於開庭時誣指原告刻意製造假車
    禍騙取賠償金，此舉顯係刻意污衊原告企圖脫免刑事責任，
    原告因系爭事故致精神上所受之傷害甚鉅，請求精神慰撫金
    150,000元。並聲明：被告應給付原告165,579元，及自起訴
    狀繕本送達翌日起至清償日止，按年息百分之5計算之利息
    ；願供擔保請准宣告假執行。
二、被告答辯、聲明：被告於騎乘U-bike時，原告丟完垃圾後驟
    然向後轉身跨步前行，被告見原告衝出即臨時煞車，當下雙
    方並無明顯肢體接觸，然原告隨即倒下，要求被告賠償否則
    報警。被告認遇到敲詐便立即報警，等待警察來時，原告一
    直詢問被告關於U-bike有無保險事宜並稱U-bike可理賠20萬
    元，被告表示完全不知有此事，原告遂堅持要被告一同去U-
    bike站確認是否有保險，U-bike人員向被告詢問該案後覺得
    事有蹊蹺，建議被告驗車不要馬上跟對方和解，原告得知無
    保險便走出去，見警察來便跟警察哭訴，警察一臉疑惑甚詢
    問誰是受害者。被告並無碰撞原告，其自行倒下後，於調解
    便要求15萬元，還不包含日後之醫藥費，原告稱被告從後方
    直接撞擊害其翻了好幾個筋斗而受傷，且心靈受創引發憂鬱
    症，種種因素令被告懷疑原告藉假車禍之名行敲竹槓之實。
    並聲明：原告之訴駁回，如受不利判決願供擔保請免假執行
    。
三、本院判斷的簡要說明：
(一)侵權行為成立的認定：查，被告雖抗辯系爭事故發生時並無
    碰撞原告，原告係自行倒下，惟原告主張被告上開過失行為
    ，致其受有系爭傷害，已經本院以111年度交易字第44號刑
    事判決，判處被告有罪確定在案(本院卷第75頁)，被告於本
    院言詞辯論期日時，雖當庭表明對原告所主張的金額全部爭
    執，但其他的答辯爭執，已經本院上述刑事判決認定並說明
    清楚不可採取的理由，被告僅空臆測原告是假車禍，並無法
    說明原告所受傷勢何來?及推翻處理車禍警員於本院上述刑
    事案件中結證證言的客觀性及可參考性，故被告上項抗辯無
    可採取，可以認定被告有未注意車前狀況的過失，並致原告
    本件損害。被告應依民法第184條第1項前段、第193條第1項
    及第195條第1項前段，對原告經本院以下認定的損害，負賠
    償責任。
(二)賠償金額的認定：
  ⒈門診費用2,830元：此部分已經原告提出相關的診斷證明書、
    醫療收據等為證（本院卷第15、17-19頁），經參酌診斷證
    明書所載原告所受傷勢及後續宜門診追蹤治療之醫囑，可以
    認定原告上述請求，確實必要，而可採取。
  ⒉復健費用2,050元：此部分於原告上述的診斷證明書並無需復
    健治療之醫囑，原告亦未舉證證明其所受之系爭傷害有需復
    健治療之必要性，是無法採取。
  ⒊開立診斷證明書費用100元：此部分屬必要支出，可以認定。
  ⒋頸圈及護膝費用4,099元：此部分固據系爭診斷證明書所載需
    使用頸圈及右護膝，惟原告僅以頸圈及護膝之網路市場價格
    為據(本院卷第31-32頁)，但並未提出確實購買頸圈及護膝
    之發票或其他可證明確有購買且曾使用，自不能僅依原告所
    提網頁資料即為認定。
  ⒌購買新手機費用6,500元：按當事人已證明受有損害而不能證
    明其數額或證明顯有重大困難者，法院應審酌一切情況，依
    所得心證定其數額，民事訴訟法第222條第2項定有明文。查
    原告主張手機毀損，業據其提出手機摔壞照片及oppo電子產
    品維修單在卷（本院卷第33頁），且經載明並附照片於交通
    事故照片黏貼紀錄表，依目前社會手機不離身的生活形態及
    跌倒後手機可能因碰撞而毀損的生活經驗來說，可以認定原
    告應受有手機損壞的情形，因原告未能舉證系爭手機購入時
    間及價格，並自陳忘記何時購入，僅提出重新購買他牌新手
    機之單據，審酌手機為舊品，有耐用年限，依照經驗法則及
    相當性原則並參酌原手機之目前網路市場價格，認應以2,00
    0元為合理。
  ⒍精神慰撫金150,000元：原告因本件事故而受有右側膝部擦傷
    、腰部挫傷、右側腕挫傷、右側臉部挫傷及左耳殼瘀傷等傷
    害，致其受有精神上痛苦，應為社會生活一般人之正常感受
    ，依民法第195條第1項前段規定，原告得請求被告賠償非財
    產上之損害。本院依原告上述傷勢及雙方的客觀學經歷資料
    (為保護當事人個資，詳卷)，及審酌其他應考量精神慰撫金
    數額應注意的事項，認原告請求賠償3萬元較為適當。
　⒎以上各項，總計為34,930元(2,830+100+2,000+30,000=34,93
    0)。
四、綜上，原告依侵權行為法律關係請求被告給付34,930元，及
    自起訴狀繕本送達之翌日（即111年6月25日，本院卷第45頁
    ）起至清償日止，按年息5%計算之利息，有理由，應准並判
    決如主文第1項。原告超出該准許部分的請求，無理由，應
    駁回，又原告經駁回部分假執行的聲請已失依據，應併駁回
    。
五、本件事證已明，當事人其餘主張陳述、所提證據及判決意見
    ，經審酌後，不影響上述認定及說明，故不詳論。
六、原告勝訴部分，係適用民事訴訟法第427條第2項規定依簡易
    程序所為被告敗訴之判決，依同法第389條第1項第3款規定
    ，應依職權宣告假執行；並依同法第392條第2項規定，宣告
    被告預供擔保，得免為假執行。
七、訴訟費用負擔，依民事訴訟法第79條按雙方勝負比率酌定。
中　　華　　民　　國　　111 　年　　10　　月　　14　　日
            臺灣臺北地方法院臺北簡易庭
                                    法  官  詹駿鴻
以上正本證明與原本無異。
如不服本判決，應於判決送達後20日內向本庭（臺北市○○○路0段
000巷0號）提出上訴狀。（須按他造當事人之人數附繕本）如委
任律師提起上訴者，應一併繳納上訴審裁判費。
中　　華　　民　　國　　111 　年　　10　　月　　14　　日
                                    書記官  徐宏華